臺灣高雄地方法院刑事判決　　　　　　　　　　　　九十一年度易字第三六六一號
　　公　訴　人　臺灣高雄地方法院檢察署檢察官
　　被　　　告　甲○○
右列被告因恐嚇取財等案件，經檢察官提起公訴（九十一年度偵字第一九五三九號）
，本院判決如左：
    主  文
甲○○連續意圖為自己不法之所有，以恐嚇使人將本人之物交付，未遂，處有期徒刑
壹年肆月。
扣案之恐嚇字條伍紙，均沒收。
    事  實
一、甲○○因積欠地下錢莊款項無力償還，竟意圖為自己不法之所有，基於恐嚇取財
    之概括犯意，先於民國九十一年六月三十日上午六時許，將署名為「跑走人」、
    內容：「本人因走私槍枝被通緝因欠三十萬偷渡費用希望李先生贊助一下將來加
    倍奉還錢放白樹代天府後面不然話送你十粒九０手槍子彈十發子彈」等語之恐嚇
    信件，放置在乙○○所經營位於高雄縣橋頭鄉○○村○○路二十六號（起訴書誤
    載為五十一號）之雜貨店門縫內，以此恐嚇乙○○，致使乙○○心生畏懼。甲○○因乙○○未依上開指示交付款項，復於同年八月十一日下午五時三十分許，將
    書寫：「李先生報警沒效抓不到警察不二十四小時保護你們如果你想平安不事照
    我們話做保證不事如果不照我們話做保證你生意做不成放火燒房子希望今天晚上
    十二點拿伍拾萬放在廟後面鴿籠裡面如果我們拿不到錢的話絕對讓你們好看」等
    語之恐嚇字條，夾在乙○○使用之車牌號碼ＹＮ—一一００號自小客車擋風玻璃
    上，以此恐嚇乙○○，致使乙○○心生畏懼，並報警處理。甲○○再因乙○○均
    未依上開恐嚇信件之指示交付款項，又於同年八月十九日上午四時二十分許，以
    塑膠袋內裝白色油漆，持之朝上址乙○○住處窗戶丟擲，造成前開窗戶上粘有大
    片白色油漆，以此恐嚇乙○○，致使乙○○見狀心生畏怖。然因乙○○均未依上
    開恐嚇函件交付款項，甲○○始未得逞。甲○○於九十一年九月二日凌晨四時五
    分許，意圖為自己不法之所有，基於竊盜之犯意，趁丙○○所管理位於高雄縣橋
    頭鄉○○村○○路五十六號（起訴書誤載為興樹路五十一號）「代天府」廟宇，
    夜間無人看管之際，破壞該廟二樓窗戶玻璃而開啟窗戶，侵入該廟內竊取「池王
    爺本尊」及「池王爺副尊」神像各乙尊，得手後，將上開神像藏匿在高雄縣橋頭
    鄉○○路五十一號其住處內。並承上恐嚇取財之犯意，接續於同（三）日上午七
    時許，將書寫：「郵局匯款戶名蔡文彬郵局號00000000000000（
    係地下錢莊提供予甲○○還款之帳戶）中午１２點以前匯入一萬一千元」等語之
    字條、於是（三）日中午十二時三十分許，將書寫：「一萬一千馬上匯晚上奉還
    王爺公」等語之字條、及於是（三）日下午三時三十分許，將書寫：「白樹墓園
    前面王爺公放火燒掉如果有匯入不放火燒掉如果不匯入今天晚上放火燒掉」等語
    之字條，分別黏貼在該廟一樓後方之鐵窗上，即恐嚇如不依指示匯款，將放火燒
    燬前開神像，而以此方式恐嚇廟方交付款項，且於九十一年九月三日中午十二時
    三十分許，黏貼前揭所示之字條後，以電話告知不知情之鄰居朱振德前往查看字
    條，企圖使朱振德及早發現字條以利通知丙○○，使廟方儘速匯款入上揭蔡文彬
    帳戶，藉此方式償還地下錢莊借款利息，致丙○○心生畏懼而報警處理，然因丙○○並未依上開恐嚇函件之指示匯入款項，甲○○始未得逞。嗣經警於九十一年
    九月三日下午八時許（起訴書誤載為九時三十五分許），依該廟內監視錄影機錄
    得之行竊及黏貼前揭恐嚇字條之影像，循線查獲甲○○，並在甲○○上揭住處三
    樓房間床頭櫃內起出失竊之神像二尊、甲○○行竊時穿著之上衣、長褲各乙件、
    及其匯款予蔡文彬前揭帳戶之收據乙紙。
二、案經高雄縣警察局岡山分局報請台灣高雄地方法院檢察署檢察官偵查起訴。
    理  由
一、右揭事實，業據被告甲○○於警訊及偵、審時供承不諱，核與證人即被害人乙○○於警訊及偵查時、證人即被害人丙○○於警訊及偵、審時證述之情節大致相符
    ，並證人朱振德於警訊時證述屬實，且有前開恐嚇字條五紙、監視錄影帶翻拍之
    照片四張、被告匯款予蔡文彬前揭帳戶之收據乙紙、被告為警查獲後自其住處房
    間床頭櫃內起出失竊神像二尊及被告行竊時所著衣褲之照片六張、被害人等報案
    紀錄影本二紙及領結乙紙等附卷可稽。綜上，被告之自白核與事實相符，堪信屬
    真實。從而，本件事證明確，被告上開犯行，均堪認定。
二、按被告以毀壞窗戶玻璃安全設備之方式，進入「代天府」廟內行竊，核被告甲○○所為，係犯刑法第三百四十六條第三項、第一項之恐嚇取財未遂罪及第三百二
    十一條第一項第二款之加重竊盜罪。被告已著手於恐嚇取財犯罪行為之實施，而
    未至取得財物之結果，為未遂犯。被告先後三次恐嚇被害人丙○○犯行，係於緊
    接之時間內接續為之，依一般社會健全觀念，在時間差距上各行為之獨立性極為
    薄弱，難以強行分開，在刑法評價上屬單一犯意內之數個接續行為，而為包括之
    一罪；公訴意旨認被告上開對被害人丙○○恐嚇取財未遂犯行，時間緊接，構成
    要件相同，顯係基於概括犯意為之，為連續犯，容有未洽。被告先後三次恐嚇被
    害人乙○○、及接續恐嚇被害人丙○○之未遂犯行，時間緊接，觸犯構成要件相
    同之罪名，顯係基於概括犯意反覆為之，應依連續犯之規定論以一罪，並加重其
    刑；公訴意旨認被告對被害人乙○○、及對被害人丙○○上開恐嚇取財之犯行，
    犯意各別，行為態樣及構成要件亦殊，應予分論併罰，亦有未洽。並公訴意旨雖
    未論及被告於於九十一年八月十九日上午四時二十分許，以塑膠袋內裝白色油漆
    ，丟擲被害人乙○○住處窗戶之恐嚇犯行，惟此部分與前揭論罪科刑部分有連續
    犯關係，屬裁判上一罪，本院自得併予審究，附此敘明。又其恐嚇取財未遂罪（
    被害人丙○○部分）與加重竊盜罪所犯二罪間，有方法結果之牽連犯關係，應從
    一重依恐嚇取財未遂罪處斷。爰審酌被告之品行，正值青壯年時期，不思以正當
    工作賺取金錢，竟因積欠地下錢莊款項無力清償，即以恐嚇之方式欲獲取不法之
    利益，嚴重危害他人生命、身體及財產安全，且竊取神像並以此為恐嚇之方式，
    影響民眾宗教信仰，犯罪之手段、目的、所生危害，及犯後態度等一切情狀，量
    處如主文所示之刑，以資懲儆。另扣案之恐嚇字條五紙，係被告所有供本件犯罪
    所用之物，爰依刑法第三十八條第一項第二款之規定，宣告沒收。
據上論斷，應依刑事訴訟法第二百九十九條第一項前段，刑法第五十六條、第三百四
十六條第三項、第一項、第三百二十一條第一項第二款、第五十五條、第二十六條前
段、第三十八條第一項第二款，罰金罰鍰提高標準條例第一條前段，判決如主文。
中      華      民      國      九十一    年      十一    月    十三    日
                                  臺灣高雄地方法院刑事第六庭
                                      法  官   洪榮家
右正本證明與原本無異。
如不服本判決，應於判決送達後十日內，向本院提出上訴狀。
                                      書記官   陳寰瑛
中      華      民      國      九十一    年      十一    月    十三    日
附錄本案論罪科刑法條全文：
刑法第三百二十一條：
  犯竊盜罪而有左列情形之一者，處六月以上、五年以下有期徒刑：
  一、於夜間侵入住宅或有人居住之建築物、船艦或隱匿其內而犯之者。
  二、毀越門扇、牆垣或其他安全設備而犯之者。
  三、攜帶兇器而犯之者。
  四、結夥三人以上而犯之者。
  五、乘火災、水災或其他災害之際而犯之者。
  六、在車站或埠頭而犯之者。
  前項之未遂犯罰之。
刑法第三百四十六條：
  意圖為自己或第三人不法之所有，以恐嚇使人將本人或第三人之物交付者，處六月
  以上五年以下有期徒刑，得併科一千元以下罰金。
  以前項方法得財產上不法之利益，或使第三人得之者，亦同。
  前二項之未遂犯罰之。
